臺灣板橋地方法院刑事判決　　　　　　　93年度易字第1224號
公　訴　人　臺灣板橋地方法院檢察署檢察官
被　　　告　丁○○
上列被告因竊盜案件，經檢察官提起公訴（93年度偵字第17285
號），及移送併案審理（94年度偵字字第4972號、第10045號、
臺灣臺北地方法院檢察署93年度偵字第21152 號、94年度偵字第
5606號）被告於準備程序進行中就被訴事實為有罪之陳述，經告
知簡式審判程序之旨，並聽取當事人之意見後，本院裁定由受命
法官獨任進行簡式審判程序，並判決如下：
    主  文
丁○○連續結夥三人以上竊盜，未遂，累犯，處有期徒刑壹年陸
月。
扣案之鑰匙貳支沒收。
    事  實
一、丁○○曾因妨害兵役案件，經本院以90年度訴字第1811號判
    處有期徒刑7月，褫奪公權1年確定，又因竊盜案件，經本院
    以91年度訴字第1040號判處有期徒刑1年確定，前開2案件合
    併應執行有期徒刑1年5月，於民國93年7月19日縮刑期滿執
    行完畢。猶不知悔改，竟意圖為自己不法之所有，並基於竊
    盜之概括犯意，或單獨1人，或與陳央傑、莊雅琳共同基於
    犯意之聯絡與行為之分擔（另案由臺灣桃園地方法院以93年
    度訴字第2028號案件審理中），先後為以下之行為：
（一）丁○○於93年10月18日凌晨零時30分許，至桃園縣龜山鄉
      ○○路○ 段492 之9 號，竊取建利環保顧問股份有限公司
      所有，而由黃淑媛使用之車牌號碼MV-3170 號自用小客貨
      車（價值約新臺幣3 萬元），得手後作為代步之用。
（二）丁○○復與陳央傑共同意圖為自己不法之所有，基於竊盜
      之犯意聯絡，於93年10月18日晚間9 時許，駕駛前開所竊
      得之車牌號碼MV-3170 號自用小客貨車搭載陳央傑及不知
      情之莊雅琳，至桃園縣大溪鎮太武新村9 號前，由陳央傑
      下車竊取侯俊佳所有，而由其夫鍾庸使用之車牌號碼
      AU-5881 號自用小客車（價值約2 萬元），丁○○則在車
      上把風。得手後供其等代步之用，並將原先竊得之車牌號
      碼MV-3170 號自用小客貨車棄置在上址。
（三）嗣丁○○、陳央傑、莊雅琳結夥3 人，共同意圖為自己不
      法之所有，基於竊盜之犯意聯絡，於93年10月18日晚間10
      時45分許共同駕駛前開竊得之車牌號碼AU-5881 號自用小
      客車，至桃園縣中壢市○○路龍岡國中停車場找尋可竊取
      之車輛，並選定蔡宛蓁所有之車牌號碼5757-FN 號自用小
      客車為欲竊取之車輛，將前開所駕駛之車牌號碼AU-5881
      號自用小客車停放在所欲竊取之上開自用小客車旁，由陳
      央傑下車撬開（毀損部分未據告訴）車牌號碼5757-FN 號
      自用小客車，丁○○與莊雅琳則留在車牌號碼AU-5881 號
      自用小客車上，擔任把風之角色，察看四周之情形，惟陳
      央傑因觸動警報器為警發覺而不遂，丁○○見狀旋叫陳央
      傑上車逃離現場。嗣駛至桃園縣中壢市○○路56巷底時，
      因該處為死巷，丁○○、陳央傑等人即汽車逃逸，惟稍後
      仍為警在桃園縣中壢市○○○路○ 段230 巷6號13 樓之1
      莊雅琳住處查獲丁○○及陳央傑。
（四）丁○○復意圖為自己不法之所有，基於前開竊盜之犯意，
      於93年10月21日晚間8 時許，在桃園縣中壢市○○○街底
      ，以其所有之自備之鑰匙1 支竊取己○○所有之車牌號碼
      RP-6108 號自用小客車，得手後供其代步之用。嗣於同年
      月22日中午12時許，為警在臺北縣泰山鄉○○路54號前為
      警查獲，並扣得其所有供其竊取前開自用小客車之鑰匙1
      支。
（五）並於93年10月26日上午7 時許前之某時，在臺北縣樹林市
      ○○街24巷11號前，竊取和潤企業股份有限公司所有，而
      由甲○○承租之車牌號碼5D-2011 號自用小客車（價值約
      70萬元），得手後供其代步之用。又於同年月31日上午10
      時5 分許至中午12時5 分許間之某時，在臺北縣泰山鄉○
      ○路20巷12號1 樓前，竊取庚○○所有之車牌號碼
      2F-7857 號自用小客車車牌2 面，並將之改懸在前開所竊
      得之車牌號碼5D-2011 號自用小客車上。嗣於同年11月28
      日清晨6時20 分許，駕駛前開自用小客車行經臺北市○○
      街165 巷65弄口時，為警查獲。
（六）且於93年12月21日清晨6 時50分許前之某時，在臺北縣樹
      林市○○街81巷18號地下室，打開車牌號碼7E-8893 號自
      用小客車車門，進入該車竊取車內丙○○所有之汽車音響
      1 台（價值約2 萬元）。嗣因丙○○報案，為警採集指紋
      比對結果與丁○○之指紋相符，始查悉上情。
（七）復於93年12月30日上午7 時許，在桃園縣桃園市○○街，
      竊取陳美珍所有，而供其夫張賢俊所使用之車牌號碼
      MI-2799 號自用小客車（價值約7 萬元），得手後供其代
      步之用。迄於94年1 月4 日凌晨零時30分許，為警在臺北
      市○○○路、臨江街口當場查獲。
（八）又於94年2 月15日清晨6 時許，在桃園縣龜山鄉○○街37
      巷12號前，以其所有之自備鑰匙1 支竊取乙○○所有之車
      牌號碼HB-2329 號自用小客車1 部，得手後供其代步之用
      。迨汽油用罊，旋將前開車輛棄置在臺北縣新莊市○○街
      72巷7 號前，嗣於94年3 月4 日下午2 時許，為警在上址
      尋獲前開自用小客車。
（九）再於94年3 月16日晚間，在臺北縣林口鄉○○路以前開其
      所有之自備之鑰匙1 支竊取戊○○所有之車牌號碼
      GV-4909 號自用小客車，得手後供其代步之用。嗣於94年
      3 月19日凌晨1 時30分許，為警在臺北縣新莊市○○街
      125 號地下1 樓「網戲帝國」網路咖啡店查獲丁○○，並
      扣得前開自用小客車之行車執照、丁○○所有供其竊取車
      牌號碼HB-2329 號、GV-4909 號自用小客車所用之鑰匙1
      支，始查知上情。並於同年月18日中午12時15分許為警在
      臺北縣三重市○○○○路尋獲前開車牌號碼GV-4909 號自
      用小客車。
二、案經臺北縣政府警察局新莊分局、樹林分局報告臺灣板橋地
    方法院檢察署偵查起訴及移送併案審理暨臺北市政府警察局
    文山第一分局、信義分局移送臺灣臺北地方法院檢察署檢察
    官移送併案審理。
    理  由
一、上揭事實，業據被告丁○○於本院審理時均坦承不諱，亦據
    被害人黃淑媛於警詢、檢察官偵訊中、鍾庸、丙○○、蔡宛
    蓁、己○○、甲○○、庚○○、丙○○、張賢俊、乙○○、
    戊○○於警詢中之指述情節相符。核與共犯陳央傑於臺灣桃
    園地方法院93年度訴字第2028號案件審理中所述情節大致相
    符。並有贓物領據單、桃園縣政府警察局中壢分局龍興派出
    所贓物認領保管單、桃園縣政府警察局車輛失竊電腦輸入單
    、臺北縣政府警察局汽車贓物認領保管單、車輛車牌失竊作
    業─查獲車輛認可資料、車輛竊盜、車牌失竊資料個別查詢
    報表、作業─查獲車輛認可資料、車籍作業詳細畫面、汽車
    新領牌照登記書、行車執照、汽車各項異動登記書、車輛竊
    盜、車牌失竊資料個別查詢報表─查詢車牌認可資料、內政
    部警政署刑事警察局94年1 月11日刑紋字第0940004349號鑑
    驗書、臺北縣政府警察局樹林分局三多派出所陳報單、失竊
    現場採證紀錄表、失竊現場勘查圖、臺北市政府警察局保安
    警察大隊贓物認領保管單、車輛竊盜、車牌失竊資料個別查
    詢報表─查詢車輛認可資料、車籍作業系統─查詢認可資料
    、臺北縣政府警察局贓物認領保管單、臺北縣政府警察局車
    輛尋獲電腦輸入單各乙紙、臺北市政府警察局信義分局車輛
    尋獲通報單、贓物認領保管單（乙聯）2 紙、尋獲之車牌號
    碼RP-6106 號自用小客車照片2 幀、尋獲之改懸車牌號碼
    2F-7857 號自用小客車車牌之車牌號碼5D-2011 號自用小客
    車照片3 幀、查獲之車牌號碼7E-8893 號自用小客車照片2
    幀、查獲之車牌號碼MI-2799 號自用小客車照片1 幀、查獲
    之車牌號碼GV-4909 號自用小客車照片2 幀在卷可稽。被告
    所有供其竊盜所用之鑰匙2 支扣案可證。足徵被告自白與事
    實相符。本件事證明確，被告犯行洵堪認定。
二、核被告如事實欄（一）、（二）、（四）、（五）、（六）
    、（七）、（八）、（九）之所為，均係犯刑法第320 條第
    1 項之普通竊盜罪。如事實欄（三）之所為，則係犯同法第
    321 條第2 項第1 項第4 款之結夥三人以上竊盜未遂罪。其
    就如事實欄（三）犯行，與陳央傑、莊雅琳間有犯意之聯絡
    與行為之分擔，皆為共同正犯。被告前開各罪間，時間緊接
    ，基本構成要件相同，顯係基於概括犯意反覆為之，為連續
    犯，應從一重之結夥三人以上竊盜未遂罪論處。又被告曾因
    妨害兵役案件，經本院以90年度訴字第1811號判處有期徒刑
    7 月，褫奪公權1 年確定，又因竊盜案件，經本院以91年度
    訴字第1040號判處有期徒刑1 年確定，前開2 案件合併應執
    行有期徒刑1 年5 月，於93年7 月19日縮刑期滿執行完畢，
    有臺灣高等法院被告前案紀錄表乙紙可按，其受有期徒刑執
    行完畢，5 年以內再犯有期徒刑以上之罪，為累犯，應依法
    遞加重其行。而被告已著手於結夥三人以上竊盜之實施，因
    為警發覺而不遂，為未遂犯，爰依既遂犯之罪減輕之。並依
    法先加後減之。爰審酌被告前已有竊盜前科，甫執行完畢，
    復為本件連續竊盜犯行，兼衡其犯罪之動機、目的、手段、
    次數、所竊得之財產價值、所生危害及坦承犯行之態度等一
    切情狀，量處如主文所示之刑。
三、扣案之鑰匙2 支均為被告所有供其等竊盜所用之物之事實，
    業據被告供明在卷，應依刑法第38條第1 項第2 款宣告沒收
    。
據上論斷，應依刑事訴訟法第273 條之1 第1 項、第299 條第1
項前段，刑法第28條、第56條、第321 條第1 項第4 款、第2 項
、第47條、第26條前段、第38條第1 項第2 款，判決如主文。
本案經檢察官曾文鍾到庭執行職務。
中　　華　　民　　國　　94　　年　　9 　　月　　16　　日
                  刑事第十庭    法　官    張宏節
上列正本與原本無異。
如不服本判決應於送達後10日內向本院提出上訴狀。
                                書記官    鄧順生
中　　華　　民　　國　　94　　年　　9 　　月　　16　　日
附錄論罪科刑法條全文：
中華民國刑法第321條
犯竊盜罪而有左列情形之一者，處六月以上、五年以下有期徒刑
：
一  於夜間侵入住宅或有人居住之建築物、船艦或隱匿其內而犯
    之者。
二  毀越門扇、牆垣或其他安全設備而犯之者。
三  攜帶兇器而犯之者。
四  結夥三人以上而犯之者。
五  乘火災、水災或其他災害之際而犯之者。
六  在車站或埠頭而犯之者。
前項之未遂犯罰之。
